Noun inflection for Võro

 LEXICON N_1HANS1A  1 hanśa:hanśa


 LEXICON N_1VIU  1 viu:viu



 LEXICON N_1HERRAE  1 herrä:herrä


 LEXICON N_1PREI  1 prei:prei


* Yaml: **suhvli**



* Yaml: **kerge**



 LEXICON N_3PERAEDUE  perädü:perädü
* Yaml: **peraedue**


 LEXICON N_3ALADU  aladu:aladu
* Yaml: **peraedue**



* Yaml: **tervues**

* Yaml: **A-ainus**


* Yaml: **N-oppaja5**


* Yaml: **N-mängjä5**





* Yaml: **fueuesiga**









kipõń:kipõn
* Yaml:**N-kipwnj9**

allaś:allas
* Yaml:**N-kipwnj9**

sinneĺ:sinnel
* Yaml:**N-kipwnj9**

veteĺ:vetel
* Yaml:**N-kipwnj9**


tukõv:tukõv
* Yaml: **N-ellaei4, N-kipwnj9**

verrev:verrev
* Yaml: **N-ellaei4, N-kipwnj9**

sallai:sallai
* Yaml: **N-ellaei4, N-kipwnj9**

elläi:elläi
* Yaml: **N-ellaei4, N-kipwnj9**



herre:herre
* Yaml:**N-kipwnj9**

villõ:villõ
* Yaml:**N-kipwnj9**


 LEXICON N_10HWRAK  hõrak:hõrak

*Noun 10 hõrak  examples:*
* *hõrak:* `hõrak+N+Sg+Nom`
* *hõraga:* `hõrak+N+Sg+Gen`
* *hõrakat:* `hõrak+N+Sg+Par`
* *hõrakahe:* `hõrak+N+Sg+Ill`
* *hõrakan:* `hõrak+N+Sg+Ine`
* *hõrakast:* `hõrak+N+Sg+Ela`
* *hõrakalõ:* `hõrak+N+Sg+All`
* *hõrakal:* `hõrak+N+Sg+Ade`
* *hõrakalt:* `hõrak+N+Sg+Abl`
* *hõrakas:* `hõrak+N+Sg+Tra`
* *hõrakaniq:* `hõrak+N+Sg+Ter`
* *hõrakaldaq:* `hõrak+N+Sg+Abe`
* *hõragagaq:* `hõrak+N+Sg+Com`
* *hõragaq:* `hõrak+N+Pl+Nom`
* *hõrakidõ:* `hõrak+N+Pl+Gen`
* *hõrakit:* `hõrak+N+Pl+Par`
* *hõrakihe:* `hõrak+N+Pl+Ill`
* *hõrakin:* `hõrak+N+Pl+Ine`
* *hõrakist:* `hõrak+N+Pl+Ela`
* *hõrakilõ:* `hõrak+N+Pl+All`
* *hõrakil:* `hõrak+N+Pl+Ade`
* *hõrakilt:* `hõrak+N+Pl+Abl`
* *hõrakis:* `hõrak+N+Pl+Tra`
* *hõrakiniq:* `hõrak+N+Pl+Ter`
* *hõrakildaq:* `hõrak+N+Pl+Abe`
* *hõrakidõgaq:* `hõrak+N+Pl+Com`

 LEXICON N_10HAIDAK  haidak:haidak

 LEXICON N_10ESAEK  esäk:esäk



 LEXICON N_10AABITS  aabits:aabits

 LEXICON N_10HEERITS  heerits:heerits

 LEXICON N_10AADRWS1  aadrõś:aadrõs

 LEXICON N_10AMMAT1  ammat́:ammat

 LEXICON N_10HUEPAETS1  hüpätś:hüpä%{td%}s







 LEXICON N_11LAETEQ  läteq:lä%{tØ%}te

 LEXICON N_11ANNWQ  annõq:andõ

 LEXICON N_11AINWQ  ainõq:ainõ
 LEXICON N_11KELMEQ  kelmeq:ainõ

 LEXICON N_11VAIH  vaih:vaih




 LEXICON N_12NWKWS1   nõkõś:nõ%{kg%}õ%{sś%}

 LEXICON N_13ALONW  alonõ:alo

 LEXICON N_13TAEHINE  tähine:tähi

Gradation: No


 LEXICON N_14RITS1KAS  ritśkas:ritśka%{sØ%}

Gradation: No



 LEXICON N_14HAMMAS  hammas:ham%{bm%}a%{sØ%}, saabas:saapa
distinguished from 14RITS1KAS due to gradation

 LEXICON N_14IKAES  ikäs:ikkä
distinguished from 14RITS1KAS due to gradation

 LEXICON N_14NUMMWR1  nummõŕ:numbõr
distinguished from 14RITS1KAS due to gradation


vowel_harmony: front
gradation: yes


vowel_harmony: back
gradation: yes



kotus:kotus
* Yaml: **N-kotus15**

kotus:kotus
* Yaml: **N-ilves15**


 LEXICON N_16INEMINE 
inemine:inemi
* Yaml: **N-inemine16**

 LEXICON N_16ABILINW 
abilinõ:abili
* Yaml: **N-abilinw16**

 LEXICON N_16TERAEKENE 
inemine:inemi
* Yaml: **N-inemine16**

 LEXICON N_16TSIRGUKWNW 
tsirgukõnõ:abili
* Yaml: **N-abilinw16**







 LEXICON N_19ALOMANW  alomanõ:aloma

 LEXICON N_19PEDAEJAENE  pedäjäne:pedäjä

 LEXICON N_20LATS1  latś:lat%{sś%}

 LEXICON N_20TAEUES1  täüś:täü

 LEXICON N_20VAEITS1  väitś:väits

 LEXICON N_20KUEUEDS1  küüdś:küüds

 LEXICON N_20MIIS1  miiś:m%{ei%}%{ei%}


 LEXICON N_21HUEDSI  hüdsi:hüdsi

 LEXICON N_22VWROKWNW  võrokõnõ:võrokõ

 LEXICON N_22NAANW  naanõ:naa

 LEXICON N_22VAEHAEKENE  vähäkene:vähäke

 * LEXICON N_23NUUL1  nuuĺ:n%{ou%}%{ou%}l

 * LEXICON N_23SUUR1  suuŕ:suur


 * LEXICON N_23KIIL1   kiiĺ:keel

 * LEXICON N_23HIIR1   hiiŕ:hiir

 * LEXICON N_24KAESI  käsi:kä

 * LEXICON N_24SUSI  susi:su








gradation: yes


 * **LEXICON N_27KUEMMEND ** kümmend:küm

 * **LEXICON N_28TUETAER1 ** tütäŕ:tütär

 * **LEXICON N_28PINNAER1 ** pinnäŕ:pin%{dn%}är

 * **LEXICON N_28PAPWR1 ** papõŕ:papõr

 * **LEXICON N_28KANNWL1 ** kannõĺ:kan%{dn%}õl

 * **LEXICON N_28KINNER1 ** kinneŕ:kin%{dn%}er

 * **LEXICON N_28SWSAR1 ** sõsaŕ:sõsar

 * **LEXICON N_28PUNDAR ** pundar:pun%{td%}ar

 * **LEXICON N_28KAEMMAEL ** kämmäl:käm%{bm%}äl

 * LEXICON N_29KUU  kuu:kuu

 * LEXICON N_29HAEAE  pää:pää








*Noun 33 examples:*




tarõ:tar

uma:uma

pesä:pesä


nimi:ni%{mØ%}m

lumi:lum

 LEXICON N_36TUUM1  tuuḿ:t%{ou%}%{ou%}m

 LEXICON N_36HANG1  hanǵ:hang


 LEXICON N_36SAERG1  särǵ:särg

 LEXICON N_36PAEIV  päiv:päiv

 * LEXICON N_36SILM  silm:silm
harmony: front

 * LEXICON N_36RAMM  ramm:ramm
harmony: back

 * LEXICON N_36TIIM  tiim:t%{ei%}%{ei%}m
harmony: front

 * LEXICON N_36NJUKR  ńukr:ńu%{kg%}r
harmony: back

 * LEXICON N_36LAEHK  lähk:läh%{kØ%}
harmony: front

kogõr:kogõr
* Yaml: **N-kogwr36**
derived from 36särǵ

kokr:ko%{kg%}r
* Yaml: **N-kogwr36**
derived from 36särǵ






sõbõr:sõbõr
oblique plural in o
* Yaml: **N-swbwr36**
derived from 36särǵ

kubõl:ku%{pb%}õl
oblique plural in õ
* Yaml: **N-swbwr36**
derived from 36särǵ


 LEXICON N_37PINI  pini:pini

 LEXICON N_37WLI  õli:õli

 LEXICON N_37MUNA  muna:mu%{nØ%}na







 * LEXICON N_38HUETT  hütt:hütt




 * LEXICON N_39VIDO  vido:vido

 * LEXICON N_39HAEBUE  häbü:hä%{pbØ%}ü

 LEXICON N_40TALO  talo:talo

 LEXICON N_40HELUE  helü:helü

 LEXICON N_40UJA  uja:uja

 LEXICON N_40SAVV  savv:savvu

 LEXICON N_40TUEKK  tükk:tü%{kØ%}kü



 LEXICON N_41JUHT1  juht́:juht
* Yaml: **juht́**

 LEXICON N_41AIG  aig:a
* Yaml: **aig, aig**

 LEXICON N_41ASK  aig:aig
* Yaml: **aig, aig**
ask:as%{kØ%}o
juusk:j%{ou%}%{ou%}s%{kØ%}u

 LEXICON N_41VIIT  aig:aig
* Yaml: **aig, aig**






 LEXICON N_43KANARIK  usklik+A:%{ˋØ%}#uskli%{kg%}

 LEXICON N_43SASLWK1 

 LEXICON N_43APRIL1 

 LEXICON N_43SEKRETAER1 

 LEXICON N_43AASTAK 



 LEXICON N_44SWDA  sõda:sõ%{tØ%}%{tdØ%}a


 LEXICON N_45KANA  kana:ka%{nØ%}na

 LEXICON N_45RIHAE  rihä:ri%{hØ%}hä

 LEXICON N_46HAIN  hain:hain
* Yaml: **N-jalg, N-hain**

 LEXICON N_46TARK  tark:tark
* Yaml: **N-jalg, N-tark**


 LEXICON N_47ASI  asi:asi

 LEXICON N_47KIRI  kiri:kiri


















### NOMINAL DECLENSIONS

 LEXICON NMN_1HANS1A  1 hanśa:hanśa


in d


 LEXICON NMN_1HERRAE  1 herrä:herrä


in d


* Yaml: **suhvli**



* Yaml: **kerge**



 LEXICON NMN_3PERAEDUE  perädü:perädü
* Yaml: **A-peraedue3**


 LEXICON NMN_3ALADU  aladu:aladu
* Yaml: **A-aladu3**






 * +Err/Orth+Use/NG:%^VowRM%^CnsRM%>i Harm-Neutr_PL-GEN_dE ;  tervide
 * +Err/Orth+Use/NG:%^VowRM%^CnsRM%>i PL-ILL_he ;  tervihe

 * **LEXICON NMN_4AINUS ** Types 4, 8, 17
ainus:ainus
* Yaml: **A-ainus4**





 * LEXICON NMN_5OPPAJA/MAENGJAE  oppaja:oppaja
* Yaml: **N-oppaja5, kerge5**


 * LEXICON NMN_6MAKW/HELLE  makõ:ma%{kØ%}kõ

*Noun (6) tikõ 'eng /est /fin' - full paradigm: Noun - tikõ examples:*
* *tikõ:* `tikõ+A+Sg+Nom`
* *tikõ:* `tikõ+A+Sg+Gen`
* *tikõt:* `tikõ+A+Sg+Par`
* *tikkõhe:* `tikõ+A+Sg+Ill`
* *tikkidõ:* `tikõ+A+Pl+Gen`
* *tikkit:* `tikõ+A+Pl+Par`
* *tikkihe:* `tikõ+A+Pl+Ill`
* *tikkilõ:* `tikõ+A+Pl+All`







* Yaml: **N-kask**



Secondary

* Yaml: **N-kuldnw**



Secondary

 * LEXICON NMN_8KOLMAS/VIIES  kolmas:kolma
* Yaml: **N-kuldnw**








Secondary




Secondary


*Noun 10 aastak  examples:*
* *aastak:* `aastak+N+Sg+Nom`
* *aastaga:* `aastak+N+Sg+Gen`
* *aastakat:* `aastak+N+Sg+Par`
* *aastakahe:* `aastak+N+Sg+Ill`
* *aastakan:* `aastak+N+Sg+Ine`
* *aastakast:* `aastak+N+Sg+Ela`
* *aastakalõ:* `aastak+N+Sg+All`
* *aastakal:* `aastak+N+Sg+Ade`
* *aastakalt:* `aastak+N+Sg+Abl`
* *aastakas:* `aastak+N+Sg+Tra`
* *aastakaniq:* `aastak+N+Sg+Ter`
* *aastakaldaq:* `aastak+N+Sg+Abe`
* *aastagagaq:* `aastak+N+Sg+Com`
* *aastagaq:* `aastak+N+Pl+Nom`
* *aastakidõ:* `aastak+N+Pl+Gen`
* *aastakit:* `aastak+N+Pl+Par`
* *aastakihe:* `aastak+N+Pl+Ill`
* *aastakin:* `aastak+N+Pl+Ine`
* *aastakist:* `aastak+N+Pl+Ela`
* *aastakilõ:* `aastak+N+Pl+All`
* *aastakil:* `aastak+N+Pl+Ade`
* *aastakilt:* `aastak+N+Pl+Abl`
* *aastakis:* `aastak+N+Pl+Tra`
* *aastakiniq:* `aastak+N+Pl+Ter`
* *aastakildaq:* `aastak+N+Pl+Abe`
* *aastakidõgaq:* `aastak+N+Pl+Com`
**N-hwrak10**



 * **LEXICON NMN_36RAMM/SILM ** silm:silm
* Yaml: **N-silm36**
gradation No, vowelHarmony Front



Secondary




Secondary

 * **LEXICON NMN_36NJUKR/LAEHK ** lähk:läh%{kØ%}
* Yaml: **N-lähk36**
gradation Yes, vowelHarmony Front



Secondary


Secondary

 LEXICON NMN_9KIPWN1/ELLAEI  kipõń:kipõń fixme 2016-08-27
* Yaml: **N-kipwnj**
 LEXICON NMN_9KIPWN1/VETEL1  kipõń:kipõń
* Yaml: **N-kipwnj**



 LEXICON NMN_9ALLAS1/SINNEL1  allaś:allas
* Yaml: **N-kipwnj**



 LEXICON NMN_9TUKWV/VERREV  tukõv:tukõv
* Yaml: **N-tukwv**



 LEXICON NMN_9SALLAI/ELLAEI  elläi:e%{lØ%}lä%{ij%}
* Yaml: **N-ellaei9**


SHOULD THIS BE HERE, c.f. yaml


 LEXICON NMN_9TAHHE/HERRE  tahhe:tahhe
* Yaml: **N-kipwnj**



 LEXICON NMN_9VILLW/XX  tahhe:tahhe
* Yaml: **N-kipwnj**



LEXICON NMN_10HWRAK   * @OCDE@ hõrak:hõrak

*Noun 10 hõrak  examples:*
* *hõrak:* `hõrak+N+Sg+Nom`
* *hõraga:* `hõrak+N+Sg+Gen`
* *hõrakat:* `hõrak+N+Sg+Par`
* *hõrakahe:* `hõrak+N+Sg+Ill`
* *hõrakan:* `hõrak+N+Sg+Ine`
* *hõrakast:* `hõrak+N+Sg+Ela`
* *hõrakalõ:* `hõrak+N+Sg+All`
* *hõrakal:* `hõrak+N+Sg+Ade`
* *hõrakalt:* `hõrak+N+Sg+Abl`
* *hõrakas:* `hõrak+N+Sg+Tra`
* *hõrakaniq:* `hõrak+N+Sg+Ter`
* *hõrakaldaq:* `hõrak+N+Sg+Abe`
* *hõragagaq:* `hõrak+N+Sg+Com`
* *hõragaq:* `hõrak+N+Pl+Nom`
* *hõrakidõ:* `hõrak+N+Pl+Gen`
* *hõrakit:* `hõrak+N+Pl+Par`
* *hõrakihe:* `hõrak+N+Pl+Ill`
* *hõrakin:* `hõrak+N+Pl+Ine`
* *hõrakist:* `hõrak+N+Pl+Ela`
* *hõrakilõ:* `hõrak+N+Pl+All`
* *hõrakil:* `hõrak+N+Pl+Ade`
* *hõrakilt:* `hõrak+N+Pl+Abl`
* *hõrakis:* `hõrak+N+Pl+Tra`
* *hõrakiniq:* `hõrak+N+Pl+Ter`
* *hõrakildaq:* `hõrak+N+Pl+Abe`
* *hõrakidõgaq:* `hõrak+N+Pl+Com`
**N-hwrak10**








LEXICON NMN_10HAIDAK/ESAEK   * @OCDE@ haidak:haida%{kg%}
Noun (10) esäk
* *esäk:* `esäk+N+Sg+Nom`
* *esägu:* `esäk+N+Sg+Gen`
* *esäkut:* `esäk+N+Sg+Par`
* *esäkuhe:* `esäk+N+Sg+Ill`
* *esäkun:* `esäk+N+Sg+Ine`
* *esäkust:* `esäk+N+Sg+Ela`
* *esäkulõ:* `esäk+N+Sg+All`
* *esäkul:* `esäk+N+Sg+Ade`
* *esäkult:* `esäk+N+Sg+Abl`
* *esäkus:* `esäk+N+Sg+Tra`
* *esäkuniq:* `esäk+N+Sg+Ter`
* *esäkuldaq:* `esäk+N+Sg+Abe`
* *esäkugaq:* `esäk+N+Sg+Com`
* *esäguq:* `esäk+N+Pl+Nom`
* *esäkide:* `esäk+N+Pl+Gen`
* *esäkit:* `esäk+N+Pl+Par`
* *esäkihe:* `esäk+N+Pl+Ill`
* *esäkin:* `esäk+N+Pl+Ine`
* *esäkist:* `esäk+N+Pl+Ela`
* *esäkile:* `esäk+N+Pl+All`
* *esäkil:* `esäk+N+Pl+Ade`
* *esäkilt:* `esäk+N+Pl+Abl`
* *esäkis:* `esäk+N+Pl+Tra`
* *esäkiniq:* `esäk+N+Pl+Ter`
* *esäkildäq:* `esäk+N+Pl+Abe`
* *esäkidegaq:* `esäk+N+Pl+Com`
**N-hwrak10**


*esäk examples:*
* *esäk:* `esäk+N+Sg+Nom`
* *esägu:* `esäk+N+Sg+Gen`
* *esäkut:* `esäk+N+Sg+Par`
* *esäkuhe:* `esäk+N+Sg+Ill`
* *esäkun:* `esäk+N+Sg+Ine`
* *esäkust:* `esäk+N+Sg+Ela`
* *esäkulõ:* `esäk+N+Sg+All`
* *esäkul:* `esäk+N+Sg+Ade`
* *esäkult:* `esäk+N+Sg+Abl`
* *esäkus:* `esäk+N+Sg+Tra`
* *esäkuniq:* `esäk+N+Sg+Ter`
* *esäkuldaq:* `esäk+N+Sg+Abe`
* *esäkugaq:* `esäk+N+Sg+Com`
* *esäguq:* `esäk+N+Pl+Nom`
* *esäkide:* `esäk+N+Pl+Gen`
* *esäkit:* `esäk+N+Pl+Par`
* *esäkihe:* `esäk+N+Pl+Ill`
* *esäkin:* `esäk+N+Pl+Ine`
* *esäkist:* `esäk+N+Pl+Ela`
* *esäkile:* `esäk+N+Pl+All`
* *esäkil:* `esäk+N+Pl+Ade`
* *esäkilt:* `esäk+N+Pl+Abl`
* *esäkis:* `esäk+N+Pl+Tra`
* *esäkiniq:* `esäk+N+Pl+Ter`
* *esäkildäq:* `esäk+N+Pl+Abe`
* *esäkidegaq:* `esäk+N+Pl+Com`

vowel_harmony: BACK and FRONT
gradation: no
 **N-vidrik10**


LEXICON NMN_10AABITS   * @OCDE@ aabits:aabits
**N-hwrak10**


LEXICON NMN_10HEERITS   * @OCDE@ heerits:heerits
vowel_harmony: ONLY FRONT
 **N-esaek10**


**N-hwrak10**


LEXICON NMN_10AMMAT1   * @OCDE@ ammat́:ammat
**N-hwrak10**


LEXICON NMN_10HUEPAETS1   * @OCDE@ hüpätś:hüpäts
vowel_harmony: ONLY FRONT
Gradation: YES
 **N-esaek10**



 LEXICON NMN_11AINWQ/KELMEQ  ainõq:ainõ
**A-ainwq11**




**A-vaih11**




 LEXICON NMN_11ANNWQ/LAETEQ  ainõq:ainõ
**A-ainwq11**






*nimi examples:*
* *läteq:* `läteq+N+Sg+Nom`
* *lätte:* `läteq+N+Sg+Gen`
* *lätet:* `läteq+N+Sg+Par`
* *lättehe:* `läteq+N+Sg+Ill`
* *lätten:* `läteq+N+Sg+Ine`
* *lättest:* `läteq+N+Sg+Ela`
* *lättele:* `läteq+N+Sg+All`
* *lättel:* `läteq+N+Sg+Ade`
* *lättelt:* `läteq+N+Sg+Abl`
* *lättes:* `läteq+N+Sg+Tra`
* *lätteniq:* `läteq+N+Sg+Ter`
* *lätteldäq:* `läteq+N+Sg+Abe`
* *lättegaq:* `läteq+N+Sg+Com`
* *lätteq:* `läteq+N+Pl+Nom`
* *lättide:* `läteq+N+Pl+Gen`
* *lättit:* `läteq+N+Pl+Par`
* *lättihe:* `läteq+N+Pl+Ill`
* *lättin:* `läteq+N+Pl+Ine`
* *lättist:* `läteq+N+Pl+Ela`
* *lättile:* `läteq+N+Pl+All`
* *lättil:* `läteq+N+Pl+Ade`
* *lättilt:* `läteq+N+Pl+Abl`
* *lättis:* `läteq+N+Pl+Tra`
* *lättiniq:* `läteq+N+Pl+Ter`
* *lättildäq:* `läteq+N+Pl+Abe`
* *lättidegaq:* `läteq+N+Pl+Com`


**N-repaenj12**



**N-repaenj12**




**N-suekues12**



**N-suekues12**

 * +Err/Orth+Use/NG:%^Pen%^WGStem%^StrGSt%^NoPAL%>õ       SG-GEN_ZERO-STEM        ;  THIS NEEDS WORK




 LEXICON NMN_13ALONW/TAEHINE  alonõ:alo
**A-alonw**



 LEXICON NMN_13XX/SAEAENE  sääne:sää
**A-alonw**





 * **LEXICON NMN_14RITS1KAS/HERNEH ** ritśkas:ritśka



 * **LEXICON NMN_14HAMMAS/IKAES ** hammas:ham%{bm%}a%{sØ%}
Distinguished from 14RITS1KAS due to gradation
Yaml: __N-hammas_gt-norm.yaml__




Distinguished from 14RITS1KAS due to gradation
Yaml: __N-nummõŕ_gt-norm.yaml__




Distinguished from 14RITS1KAS due  to word final h
vowel_harmony_variant: hamõh
Yaml: __N-pereh_gt-norm.yaml__




Distinguished from 14RITS1KAS due  to word final h
vowel_harmony_variant: pereh
Yaml: __N-hamwh_gt-norm.yaml__








 LEXICON NMN_16ABILINW/INEMINE  inemine:inemi abilinõ:abili
* Yaml: **N-inemine16**


 LEXICON NMN_16TSIRGUKWNW/TERAEKENE  inemine:inemi tsirgukõnõ:abili
* Yaml: **N-inemine16**




 * LEXICON NMN_17ALGUS/UETSUES  aivastus:aivastus
* Yaml: **N-aivastus18**













 LEXICON NMN_19ALOMANW/PEDAEJAENE   alomanõ:aloma
* Yaml: **A-alomanw19**



* Yaml: **N-latsj20**








* Yaml: **N-vaeitsj20**




* Yaml: **N-vaeitsj20**











 LEXICON NMN_22NAANW  naanõ:naa
* Yaml: **N-vwrokwnw22**


 LEXICON NMN_22VWROKWNW/VAEHAEKENE  vähäkene:vähäke
* Yaml: **N-vaehaekene22**


 * **LEXICON NMN_23NUUL1/KIIL1 ** nuuĺ:nool
* Yaml: **N-nuulj**



 * **LEXICON NMN_23SUUR1 ** suuŕ:suur
* Yaml: **N-suurj**



* Yaml: **N-kiilj23**




* Yaml: **N-hiirj23**





* Yaml: **N-susi24**



* Yaml: **N-susi24**



* Yaml: **N-sueaeq25**











* Yaml: **N-hepemj26**







 * **LEXICON NMN_27HAPU ** hapu:hapu
Yaml: **N-hapu27**



 * **LEXICON NMN_27KUEMMEND ** kümmend:küm



 * **LEXICON NMN_28TUETAER1 ** tütäŕ:tütär
* Yaml: **N-tuetaerj28, N-kannwl28**



* Yaml: **N-pindaer28**



* Yaml: **N-tuetaerj28, N-kannwl28**



* Yaml: **N-kannwl28**
gradation= yes



* Yaml: **N-kannwl28**
gradation= no



* Yaml: **N-pundar28**




* Yaml: **N-pää29**





 * LEXICON NMN_30MAA/TUEUE  tüü:tüü
* Yaml: **N-tueue30**










*Noun 33 igä examples:*
* *igä:* `igä+N+Sg+Nom`
* *iä:* `igä+N+Sg+Gen`
* *ikä:* `igä+N+Sg+Par`
* *ikkä:* `igä+N+Sg+Ill`
* *iän:* `igä+N+Sg+Ine`
* *iäst:* `igä+N+Sg+Ela`
* *iäle:* `igä+N+Sg+All`
* *iäl:* `igä+N+Sg+Ade`
* *iält:* `igä+N+Sg+Abl`
* *iäs:* `igä+N+Sg+Tra`
* *iäniq:* `igä+N+Sg+Ter`
* *iäldäq:* `igä+N+Sg+Abe`
* *iägaq:* `igä+N+Sg+Com`
* *iäq:* `igä+N+Pl+Nom`
* *iki:* `igä+N+Pl+Gen`
* *iki:* `igä+N+Pl+Par`
* *ikkihe:* `igä+N+Pl+Ill`
* *ikin:* `igä+N+Pl+Ine`
* *ikist:* `igä+N+Pl+Ela`
* *ikile:* `igä+N+Pl+All`
* *ikil:* `igä+N+Pl+Ade`
* *ikilt:* `igä+N+Pl+Abl`
* *ikis:* `igä+N+Pl+Tra`
* *ikiniq:* `igä+N+Pl+Ter`
* *ikildäq:* `igä+N+Pl+Abe`
* *ikigaq:* `igä+N+Pl+Com`















 * LEXICON NMN_35UMA/PESAE  pesä:pe%{sØ%}sä



nimi:nim
* Yaml: **N-nimi**



*nimi examples:*
* *nimi:* `nimi+N+Sg+Nom`
* *nime:* `nimi+N+Sg+Gen`
* *nimme:* `nimi+N+Sg+Par`
* *nimme:* `nimi+N+Sg+Ill`
* *nimen:* `nimi+N+Sg+Ine`
* *nimest:* `nimi+N+Sg+Ela`
* *nimele:* `nimi+N+Sg+All`
* *nimel:* `nimi+N+Sg+Ade`
* *nimelt:* `nimi+N+Sg+Abl`
* *nimes:* `nimi+N+Sg+Tra`
* *nimeniq:* `nimi+N+Sg+Ter`
* *nimeldäq:* `nimi+N+Sg+Abe`
* *nimegaq:* `nimi+N+Sg+Com`
* *nimeq:* `nimi+N+Pl+Nom`
* *nimmi:* `nimi+N+Pl+Gen`
* *nimmi:* `nimi+N+Pl+Par`
* *nimmihe:* `nimi+N+Pl+Ill`
* *nimin:* `nimi+N+Pl+Ine`
* *nimist:* `nimi+N+Pl+Ela`
* *nimile:* `nimi+N+Pl+All`
* *nimil:* `nimi+N+Pl+Ade`
* *nimilt:* `nimi+N+Pl+Abl`
* *nimis:* `nimi+N+Pl+Tra`
* *niminiq:* `nimi+N+Pl+Ter`
* *nimildäq:* `nimi+N+Pl+Abe`
* *nimmigaq:* `nimi+N+Pl+Com`







*särǵ examples:*
* *särǵ:* `särǵ+N+Sg+Nom`
* *säre:* `särǵ+N+Sg+Gen`
* *särge:* `särǵ+N+Sg+Par`
* *särge:* `särǵ+N+Sg+Ill`
* *sären:* `särǵ+N+Sg+Ine`
* *särest:* `särǵ+N+Sg+Ela`
* *särele:* `särǵ+N+Sg+All`
* *särel:* `särǵ+N+Sg+Ade`
* *särelt:* `särǵ+N+Sg+Abl`
* *säres:* `särǵ+N+Sg+Tra`
* *säreniq:* `särǵ+N+Sg+Ter`
* *säreldäq:* `särǵ+N+Sg+Abe`
* *säregaq:* `särǵ+N+Sg+Com`
* *säreq:* `särǵ+N+Pl+Nom`
* *särgi:* `särǵ+N+Pl+Gen`
* *särgi:* `särǵ+N+Pl+Par`
* *särgihe:* `särǵ+N+Pl+Ill`
* *särin:* `särǵ+N+Pl+Ine`
* *särist:* `särǵ+N+Pl+Ela`
* *särile:* `särǵ+N+Pl+All`
* *säril:* `särǵ+N+Pl+Ade`
* *särilt:* `särǵ+N+Pl+Abl`
* *säris:* `särǵ+N+Pl+Tra`
* *säriniq:* `särǵ+N+Pl+Ter`
* *särildäq:* `särǵ+N+Pl+Abe`
* *särgigaq:* `särǵ+N+Pl+Com`



 * LEXICON NMN_36KWIK1/XX1   kõiḱ:kõi%{kØ%}%{kḱg%}













 **LEXICON NMN_46SWBWR **
sõbõr:sõbõr
Oblique plural in o
* Yaml: **N-swbwr36**
derived from 36SAERG1



kubõl:ku%{pb%}õl
Oblique plural in õ
* Yaml: **N-swbwr36**
derived from 36SAERG1



pini:pi%{nØ%}ni



pini:pi%{nØ%}ni


*nimi examples:*
* *pini:* `pini+N+Sg+Nom`
* *pini:* `pini+N+Sg+Gen`
* *pinni:* `pini+N+Sg+Par`
* *pinni:* `pini+N+Sg+Ill`
* *pinin:* `pini+N+Sg+Ine`
* *pinist:* `pini+N+Sg+Ela`
* *pinile:* `pini+N+Sg+All`
* *pinil:* `pini+N+Sg+Ade`
* *pinilt:* `pini+N+Sg+Abl`
* *pinis:* `pini+N+Sg+Tra`
* *pininiq:* `pini+N+Sg+Ter`
* *pinildäq:* `pini+N+Sg+Abe`
* *pinigaq:* `pini+N+Sg+Com`
* *piniq:* `pini+N+Pl+Nom`
* *pinne:* `pini+N+Pl+Gen`
* *pinne:* `pini+N+Pl+Par`
* *pinnehe:* `pini+N+Pl+Ill`
* *pinen:* `pini+N+Pl+Ine`
* *pinest:* `pini+N+Pl+Ela`
* *pinele:* `pini+N+Pl+All`
* *pinel:* `pini+N+Pl+Ade`
* *pinelt:* `pini+N+Pl+Abl`
* *pines:* `pini+N+Pl+Tra`
* *pineniq:* `pini+N+Pl+Ter`
* *pineldäq:* `pini+N+Pl+Abe`
* *pinnegaq:* `pini+N+Pl+Com`






 * LEXICON NMN_38PULL1  pulĺ:pull
 * +Err/Orth-no-pal:%^StrGStem%^NoPAL%>        Harm-Neutr_SG-NOM  ;  no final palatal



 * +Err/Orth-no-pal:%^StrGStem%^NoPAL%>        Harm-Neutr_SG-NOM  ;  no final palatal



*papṕ examples:*
* *papṕ:* `papṕ+N+Sg+Nom`
* *papi:* `papṕ+N+Sg+Gen`
* *pappi:* `papṕ+N+Sg+Par`
* *pappi:* `papṕ+N+Sg+Ill`
* *papin:* `papṕ+N+Sg+Ine`
* *papist:* `papṕ+N+Sg+Ela`
* *papilõ:* `papṕ+N+Sg+All`
* *papil:* `papṕ+N+Sg+Ade`
* *papilt:* `papṕ+N+Sg+Abl`
* *papis:* `papṕ+N+Sg+Tra`
* *papiniq:* `papṕ+N+Sg+Ter`
* *papildaq:* `papṕ+N+Sg+Abe`
* *papigaq:* `papṕ+N+Sg+Com`
* *papiq:* `papṕ+N+Pl+Nom`
* *pappõ:* `papṕ+N+Pl+Gen`
* *pappõ:* `papṕ+N+Pl+Par`
* *pappõhe:* `papṕ+N+Pl+Ill`
* *papõn:* `papṕ+N+Pl+Ine`
* *papõst:* `papṕ+N+Pl+Ela`
* *papõlõ:* `papṕ+N+Pl+All`
* *papõl:* `papṕ+N+Pl+Ade`
* *papõlt:* `papṕ+N+Pl+Abl`
* *papõs:* `papṕ+N+Pl+Tra`
* *papõniq:* `papṕ+N+Pl+Ter`
* *papõldaq:* `papṕ+N+Pl+Abe`
* *pappegaq:* `papṕ+N+Pl+Com`



    * :%^VOWRaise%^StrGStem%^PAL        Harm-Neutr_SG-NOM  ;  pu̬u̬ḿ
 * +Err/Orth-no-pal:%^VOWRaise%^StrGStem%^NoPAL        Harm-Neutr_SG-NOM  ;  no final palatal
    * :%^VOWLower%^WGStem%^NoPAL%>i       SG-GEN_ZERO-STEM        ;  poomi












Derived from PUHM, Gradation="yes", stem="+Sg+Nom"
stem_vowel="o"





















 * +Err/Orth-no-pal:%^StrGStem%^NoPAL        Harm-Neutr_SG-NOM  ;  no final palatal



*juht́ examples:*
* *juht́:* `juht́+N+Sg+Nom`
* *juhi:* `juht́+N+Sg+Gen`
* *juhtõ:* `juht́+N+Sg+Par`
* *juhtõ:* `juht́+N+Sg+Ill`
* *juhin:* `juht́+N+Sg+Ine`
* *juhist:* `juht́+N+Sg+Ela`
* *juhilõ:* `juht́+N+Sg+All`
* *juhil:* `juht́+N+Sg+Ade`
* *juhilt:* `juht́+N+Sg+Abl`
* *juhis:* `juht́+N+Sg+Tra`
* *juhiniq:* `juht́+N+Sg+Ter`
* *juhildaq:* `juht́+N+Sg+Abe`
* *juhigaq:* `juht́+N+Sg+Com`
* *juhiq:* `juht́+N+Pl+Nom`
* *juhõ:* `juht́+N+Pl+Gen`
* *juhtõ:* `juht́+N+Pl+Par`
* *juhtõhõ:* `juht́+N+Pl+Ill`
* *juhõn:* `juht́+N+Pl+Ine`
* *juhõst:* `juht́+N+Pl+Ela`
* *juhõlõ:* `juht́+N+Pl+All`
* *juhõl:* `juht́+N+Pl+Ade`
* *juhõlt:* `juht́+N+Pl+Abl`
* *juhõs:* `juht́+N+Pl+Tra`
* *juhõniq:* `juht́+N+Pl+Ter`
* *juhõldaq:* `juht́+N+Pl+Abe`
* *juhõgaq:* `juht́+N+Pl+Com`




















 * :%^Pen%^PAL%^Pen%^WGStem       SG-GEN_ZERO-STEM        ;  vaŕo
 * +Err/Orth-no-pal:%^Pen%^NoPAL%^Pen%^WGStem       SG-GEN_ZERO-STEM        ;  vaŕo

 * :%^Pen%^NoPAL%^Pen%^XStrGStem%^VowRM%>õ    PL-GEN_ZERO ;  varjõ









*kanarik # examples:*
* *kanarik:* `kanarik+N+Sg+Nom`
* *kanarigu:* `kanarik+N+Sg+Gen`
* *kanarikku:* `kanarik+N+Sg+Par`
* *kanarikku:* `kanarik+N+Sg+Ill`
* *kanarigun:* `kanarik+N+Sg+Ine`
* *kanarigust:* `kanarik+N+Sg+Ela`
* *kanarigulõ:* `kanarik+N+Sg+All`
* *kanarigul:* `kanarik+N+Sg+Ade`
* *kanarigult:* `kanarik+N+Sg+Abl`
* *kanarigus:* `kanarik+N+Sg+Tra`
* *kanariguniq:* `kanarik+N+Sg+Ter`
* *kanariguldaq:* `kanarik+N+Sg+Abe`
* *kanarigugaq:* `kanarik+N+Sg+Com`
* *kanariguq:* `kanarik+N+Pl+Nom`
* *kanarikkõ:* `kanarik+N+Pl+Gen`
* *kanarikkõ:* `kanarik+N+Pl+Par`
* *kanarikkõhe:* `kanarik+N+Pl+Ill`
* *kanarigõn:* `kanarik+N+Pl+Ine`
* *kanarigõst:* `kanarik+N+Pl+Ela`
* *kanarigõlõ:* `kanarik+N+Pl+All`
* *kanarigõl:* `kanarik+N+Pl+Ade`
* *kanarigõlt:* `kanarik+N+Pl+Abl`
* *kanarigõs:* `kanarik+N+Pl+Tra`
* *kanarigõniq:* `kanarik+N+Pl+Ter`
* *kanarigõldaq:* `kanarik+N+Pl+Abe`
* *kanarigõgaq:* `kanarik+N+Pl+Com`






*saslõḱ # examples:*
* *saslõḱ:* `saslõḱ+N+Sg+Nom`
* *saslõgi:* `saslõḱ+N+Sg+Gen`
* *saslõkki:* `saslõḱ+N+Sg+Par`
* *saslõkki:* `saslõḱ+N+Sg+Ill`
* *saslõgin:* `saslõḱ+N+Sg+Ine`
* *saslõgist:* `saslõḱ+N+Sg+Ela`
* *saslõgilõ:* `saslõḱ+N+Sg+All`
* *saslõgil:* `saslõḱ+N+Sg+Ade`
* *saslõgilt:* `saslõḱ+N+Sg+Abl`
* *saslõgis:* `saslõḱ+N+Sg+Tra`
* *saslõginiq:* `saslõḱ+N+Sg+Ter`
* *saslõgildaq:* `saslõḱ+N+Sg+Abe`
* *saslõgigaq:* `saslõḱ+N+Sg+Com`
* *saslõgiq:* `saslõḱ+N+Pl+Nom`
* *saslõkke:* `saslõḱ+N+Pl+Gen`
* *saslõkke:* `saslõḱ+N+Pl+Par`
* *saslõkkehe:* `saslõḱ+N+Pl+Ill`
* *saslõgen:* `saslõḱ+N+Pl+Ine`
* *saslõgest:* `saslõḱ+N+Pl+Ela`
* *saslõgelõ:* `saslõḱ+N+Pl+All`
* *saslõgel:* `saslõḱ+N+Pl+Ade`
* *saslõgelt:* `saslõḱ+N+Pl+Abl`
* *saslõges:* `saslõḱ+N+Pl+Tra`
* *saslõgeniq:* `saslõḱ+N+Pl+Ter`
* *saslõgeldaq:* `saslõḱ+N+Pl+Abe`
* *saslõgegaq:* `saslõḱ+N+Pl+Com`






*apriĺ # examples:*
* *apriĺ:* `apriĺ+N+Sg+Nom`
* *aprili:* `apriĺ+N+Sg+Gen`
* *aprilli:* `apriĺ+N+Sg+Par`
* *aprilli:* `apriĺ+N+Sg+Ill`
* *aprilin:* `apriĺ+N+Sg+Ine`
* *aprilist:* `apriĺ+N+Sg+Ela`
* *aprililõ:* `apriĺ+N+Sg+All`
* *aprilil:* `apriĺ+N+Sg+Ade`
* *aprililt:* `apriĺ+N+Sg+Abl`
* *aprilis:* `apriĺ+N+Sg+Tra`
* *apriliniq:* `apriĺ+N+Sg+Ter`
* *aprilildaq:* `apriĺ+N+Sg+Abe`
* *apriligaq:* `apriĺ+N+Sg+Com`
* *apriliq:* `apriĺ+N+Pl+Nom`
* *aprille:* `apriĺ+N+Pl+Gen`
* *aprille:* `apriĺ+N+Pl+Par`
* *aprillehe:* `apriĺ+N+Pl+Ill`
* *aprilen:* `apriĺ+N+Pl+Ine`
* *aprilest:* `apriĺ+N+Pl+Ela`
* *aprilelõ:* `apriĺ+N+Pl+All`
* *aprilel:* `apriĺ+N+Pl+Ade`
* *aprilelt:* `apriĺ+N+Pl+Abl`
* *apriles:* `apriĺ+N+Pl+Tra`
* *aprileniq:* `apriĺ+N+Pl+Ter`
* *aprileldaq:* `apriĺ+N+Pl+Abe`
* *aprilegaq:* `apriĺ+N+Pl+Com`







 * LEXICON NMN_44SWDA  sõda:sõ%{tØ%}%{tdØ%}a
gradation: yes



*sõda examples:*
* *sõda:* `sõda+N+Sg+Nom`
* *sõa:* `sõda+N+Sg+Gen`
* *sõta:* `sõda+N+Sg+Par`
* *sõtta:* `sõda+N+Sg+Ill`
* *sõan:* `sõda+N+Sg+Ine`
* *sõast:* `sõda+N+Sg+Ela`
* *sõalõ:* `sõda+N+Sg+All`
* *sõal:* `sõda+N+Sg+Ade`
* *sõalt:* `sõda+N+Sg+Abl`
* *sõas:* `sõda+N+Sg+Tra`
* *sõaniq:* `sõda+N+Sg+Ter`
* *sõaldaq:* `sõda+N+Sg+Abe`
* *sõagaq:* `sõda+N+Sg+Com`
* *sõaq:* `sõda+N+Pl+Nom`
* *sõto:* `sõda+N+Pl+Gen`
* *sõto:* `sõda+N+Pl+Par`
* *sõttohe:* `sõda+N+Pl+Ill`
* *sõton:* `sõda+N+Pl+Ine`
* *sõtost:* `sõda+N+Pl+Ela`
* *sõtolõ:* `sõda+N+Pl+All`
* *sõtol:* `sõda+N+Pl+Ade`
* *sõtolt:* `sõda+N+Pl+Abl`
* *sõtos:* `sõda+N+Pl+Tra`
* *sõtoniq:* `sõda+N+Pl+Ter`
* *sõtoldaq:* `sõda+N+Pl+Abe`
* *sõtogaq:* `sõda+N+Pl+Com`


 * LEXICON NMN_45KANA/RIHAE  kana:ka%{nØ%}n%{ao%}
* Yaml: **N-kana45**


 LEXICON NMN_46HAIN   jalg:jalg
gradation: no


 LEXICON NMN_46TARK   jalg:jal%{gØ%}
gradation: yes


 * LEXICON NMN_47ASI  asi:a%{sś%}%{jiØ%}


 * :%^NoPAL%^VowRM%>ö       PL-ALL_lE-STEM ;  IS THIS A REAL FORM?


 * LEXICON NMN_2KASUNUQ/ELAENUEQ  elänüq:elänü



### SINGULAR GENITIVE STEMS




### PLURAL ALLATIVE STEMS



### TAGS THAT CAN BE FOLLOWED BY CLITICS "K"
### PLURAL TAGS
 * +Use/NG+Err/Orth-no-q+Pl+Abe:%>ld%{aä%} K ;  no q





























### SINGULAR TAGS




 * +Use/NG+Err/Orth-no-q+Sg+Com:%>ga K ;  no q
 * +Use/NG+Err/Orth-no-q+Sg+Com:%>ga BACK_K ;  no q

















 LEXICON Harm-Neutr_SG-INE_hn  RARE








### TAGS THAT CANNOT BE FOLLOWED BY CLITICS

### CASES ONLY













### TAGS WITH NO ADDED MORPHOLOGY THAT CANNOT BE FOLLOWED BY CLITICS




